臺灣臺北地方法院民事判決
111年度訴字第2867號
原      告  花旗(台灣)商業銀行股份有限公司


法定代理人  莫兆鴻  


訴訟代理人  陳正欽  
            彭若鈞律師
被      告  張君豪  

上列當事人間給付簽帳卡消費款等事件，本院於民國111年9月27
日言詞辯論終結，判決如下：
    主  文
被告應給付原告新臺幣陸拾貳萬壹仟貳佰玖拾貳元，及其中新臺
幣肆萬零捌佰捌拾捌元自民國一百一十一年五月七日起至清償日
止，按週年利率百分之十五計算之利息，及其中新臺幣伍拾肆萬
貳仟陸佰參拾捌元自民國一百一十一年五月七日起至清償日止，
按週年利率百分之八點九九計算之利息。
訴訟費用由被告負擔。
    事實及理由
壹、程序方面：
一、按當事人得以合意定第一審管轄法院。但以關於由一定法律
    關係而生之訴訟為限。前項合意，應以文書證之，民事訴訟
    法第24條定有明文。查被告與原告花旗(台灣)商業銀行股份
    有限公司(下稱花旗銀行)簽訂之花旗銀行信用卡約定條款第
    二十八條、滿福貸個人信用貸款約定書「二十三」約定(本
    院卷第22、121頁)，雙方合意以本院為第一審管轄法院，故
    原告向本院提起本件訴訟，核與首揭規定相符，本院就本件
    訴訟自有管轄權，合先敘明。
二、被告經合法通知(本院卷第199、200-1、201、213、211頁)
    ，無正當理由未於言詞辯論期日到場，核無民事訴訟法第38
    6條所列各款之情形，爰依原告之聲請，由其一造辯論而為
    判決。
貳、實體方面：
一、原告起訴主張：
(一)信用卡部分：被告於民國94年4月間與原告訂立信用卡申請
    書，且同意遵守花旗銀行信用卡約定條款，並約定被告應於
    當期繳款截止日前，繳付當期帳單所載之應付帳款或最低應
    繳金額，如有逾期除應給付每筆得計入循環信用本金之帳款
    ，自各筆帳款入帳日起，就該帳款之餘額以各筆帳款於起息
    日所應適用之差別循環信用利率（最高為週年利率15%）計
    算之循環信用利息外，尚得收取逾期一期新臺幣（下同）30
    0元、連續逾期二期400元、連續逾期三期500元之逾期滯納
    金(即違約金)，最高連續收取期數為三期；如被告有連續二
    期未繳付最低應繳金額或所繳付款項未達花旗銀行所定最低
    應繳金額者，債務視為全部到期。詎被告僅繳款至109年7月
    6日，即未依約清償，債務視為全部到期，迄今尚有本金45,
    301元(包含本金40,888元+已結算之利息2,113元+已結算之
    費用800元+已結算之逾期滯納金1,500元=45,301)。原告自
    得依契約約定，請求被告清償。
(二)信用貸款部分：被告於104年4月8日與原告訂立花旗(台灣)
    銀行卡友滿福貸申請書暨約定書、滿福貸個人信用貸款約定
    書，取得838,000元之最高貸款額度，約定前30個月利息按
    週年利率16.99%計算，自第31個月起改按週年利率9.99%計
    算，均採固定利率；如未於還款寬限期截止日前全額付清當
    期全部應繳款項或遲誤繳款期限時，除自每筆月付金應還款
    日起，就該筆月付金中本金餘額，按約定之借款利率計算遲
    延利息至清償日止外，尚得收取逾期一期300元、連續逾期
    二期400元、連續逾期三期500元之違約金，最高連續收取期
    數為三期；如有任何一宗債務不依約清償本金時，債務視為
    全部到期；另約定每動用一次交易，收取動用手續費5,999
    元。嗣於107年12月20日簽立花旗(台灣)銀行滿福貸信用額
    度動用/調整申請書，申請動用734,000元，並約定前3個月
    利息按週年利率1.68%計算，自第4個月起改按週年利率8.99
    %計算，均採固定利率。詎被告僅繳款至109年7月6日，即未
    依約清償，債務視為全部到期，被告申請緩繳至110年7月23
    日後，又再次申請緩繳至111年1月23日尚有本金575,991元(
    包含本金542,638元+已結算之利息18,041元+已結算之遲延
    利息8,113元+已結算之逾期違約金1,200元+手續費5,999元=
    575,991)。原告自得依契約約定，請求被告清償。
(三)爰聲明：
  1.被告應給付原告621,292元，及其中40,888元自111年5月7日
    起至清償日止，按週年利率15%計算之利息，及其中542,638
    元自111年5月7日起至清償日止，按週年利率8.99%計算之利
    息。
　2.訴訟費用由被告負擔。(本院卷第7、15頁)
二、被告經合法通知，無正當理由未於言詞辯論期日到場，亦未
    提出書狀作何聲明或陳述。
三、經查，原告主張上開事實，業已提出花旗銀行信用卡約定條
    款、信用卡申請書、電腦帳務資料、109年8月至111年5月花
    旗透明卡月結單、花旗(台灣)銀行卡友滿福貸申請書暨約定
    書、滿福貸個人信用貸款約定書、花旗(台灣)銀行滿福貸信
    用額度動用/調整申請書、110年7月至111年5月花旗卡友信
    用貸款月結單等件為證(本院卷第19至22、23、25、27、29
    至115、117、119、121、123、125、127、129、131頁)。其
    中111年5月花旗透明卡月結單記載被告截至111年5月6日尚
    有45,301元未還(本院卷第115頁)，此後未依約清償，花旗
    銀行信用卡約定條款記有被告應於當期繳款截止日前，繳付
    當期帳單所載之應付帳款或最低應繳金額，如有逾期除應給
    付每筆得計入循環信用本金之帳款，自各筆帳款入帳日起，
    就該帳款之餘額以各筆帳款於起息日所應適用之差別循環信
    用利率（最高為週年利率15%）計算之循環信用利息外，尚
    得收取逾期一期300元、連續逾期二期400元、連續逾期三期
    500元之逾期滯納金(即違約金)，最高連續收取期數為三期(
    本院卷第20頁)。其中111年5月花旗卡友信用貸款月結單記
    載被告截至111年4月30日尚有575,991元未還(本院卷第171
    頁)，此後未依約清償，花旗(台灣)銀行卡友滿福貸申請書
    暨約定書、滿福貸個人信用貸款約定書、花旗(台灣)銀行滿
    福貸信用額度動用/調整申請書記有如未於還款寬限期截止
    日前全額付清當期全部應繳款項或遲誤繳款期限時，除自每
    筆月付金應還款日起，就該筆月付金中本金餘額，按約定之
    借款利率計算遲延利息至清償日止外，尚得收取逾期一期30
    0元、連續逾期二期400元、連續逾期三期500元之違約金，
    最高連續收取期數為三期；每動用一次交易，收取動用手續
    費5,999元；前3個月利息按週年利率1.68%計算，自第4個月
    起改按週年利率8.99%計算，均採固定利率(本院卷第119、1
    23頁)等語，堪信原告主張為真實。是原告依契約約定，請
    求被告給付如主文所示金額（含本金、利息、費用、違約金
    、遲延利息、手續費）及本金之利息，為有理由，應予准許
    。
四、訴訟費用負擔之依據：民事訴訟法第78條。
中　　華　　民　　國　　111 　年　　9 　　月　　30　　日
                  民事第五庭    法　官　林修平
以上正本係照原本作成。
如對本判決上訴，須於判決送達後20日內向本院提出上訴狀。如
委任律師提起上訴者，應一併繳納上訴審裁判費。　　　　　　
中　　華　　民　　國　　111 　年　　9 　　月　　30　　日
                                書記官  宇美璇